【裁判字號】    96,聲,1355
【裁判日期】    970131
【裁判案由】    返還提存物
【裁判全文】
臺灣桃園地方法院民事裁定              96年度聲字第1355號
聲  請  人  第一商業銀行股份有限公司北桃分行
法定代理人  戊○○
代  理  人  丁○○
相  對  人  乙○○原名：卓慧.
相  對  人  財政部國有財產局臺灣北區辦事處桃園分處即王國
            耀之遺產管理人
法定代理人  丙○○
上列當事人間聲請返還提存物事件，本院裁定如下：
    主  文
本院九十一年度存字第三五三五號提存事件聲請人所提存之中央
政府重大交通建設公債八十六年度乙類第三期債票，共計新台幣
玖拾萬元（面額新台幣伍拾萬元券壹張，號碼：86G00877C ；面
額新台幣壹拾萬元券肆張，號碼：86G00619B 、86G00620B 、86
G00607B、86G00629B），准予返還。
    理  由
一、按訴訟終結後，供擔保人證明已定20日以上之期間，催告受
    擔保利益人行使權利而未行使，或法院依供擔保人之聲請，
    通知受擔保利益人於一定期間內行使權利並向法院為行使權
    利之證明而未證明者，法院應依供擔保人之聲請，以裁定命
    返還其提存物，民事訴訟法第104 條第1 項第3 款定有明文
    ；另依同法第106 條，前開規定於其他依法令供訴訟上之擔
    保者準用之。前開所謂之「訴訟終結」，應從廣義解釋，包
    括執行程序在內，如債權人確已聲請撤回假扣押執行之聲請
    ，復定20日以上之期間催告受擔保利益人行使權利而未行使
    者，應認已構成上開訴訟終結之要件，債權人自得聲請返還
    其因聲請假扣押而提供之擔保金。
二、聲請意旨略以：聲請人與相對人間假扣押事件，聲請人前依
    本院90年度全字第2181號假扣押裁定為擔保假扣押執行，曾
    提供共計新台幣（下同）90萬元之中央政府建設公債86年度
    甲類第四期債票為擔保金，經本院90年度存字第1057號提存
    事件准予提存後，聲請本院以90年度執全字第1430號假扣押
    強制執行事件，就相對人乙○○2 人所有財產執行假扣押在
    案（聲請人聲請就相對人乙○○所有之財產併入本院88年度
    執字第10587 號強制執行事件；相對人甲○○所有之財產併
    入本院90年度執全字第431 號假扣押強制執行事件辦理）。
    嗣聲請人聲請變換提存如主文所示之擔保物，並經本院以91
    年度聲字第987 號裁定准予變換，並以本院91年度存字第35
    35號擔保提存事件准予提存。茲因聲請人已撤回上開假扣押
    執行，暨聲請本院以93度全聲字第152 號民事裁定撤銷前揭
    假扣押裁定，並去函通知相對人行使權利而未行使，爰聲請
    返還提存物等語。
三、經查，聲請人主張之前揭事實，業據其提出本院90年度全字
    第2181號假扣押裁定、90年度存字第1507號提存書、91年度
    存字第3535號提存書暨國庫保管品收受證明書、91年度聲字
    第987 號民事裁定暨確定證明書、93年度全聲字第152 號撤
    銷假扣押裁定暨確定證明書、聲請人撤回假扣押強制執行聲
    請狀各1 件、本院囑託塗銷查封登記書2 件（以上均為影本
    ）為證，復經本院依職權調取上開卷宗核閱屬實，足見本件
    已合乎前述「訴訟終結」之要件。其次，聲請人曾於民國94
    年3 月30日以永安郵局第180 號存證信函定20日以上期間，
    催告相對人甲○○之遺產管理人財政部國有財產局台灣北區
    辦事處桃園分處就上開假扣押之執行所受之損害行使權利，
    經其於94年3 月31日收受該信函；復於95年11月22日以台北
    杭南郵局第9566號存證信函定20日以上期間，催告相對人乙
    ○○就上開假扣押之執行所受之損害行使權利，並依其戶籍
    所在地地址為送達，惟招領逾期，無法送達，聲請人聲請台
    灣板橋地方法院以96年度簡聲字第22號裁定准予將上開存證
    信函公示送達，並於96年4 月20日登載於台灣新生報1 日在
    案，有聲請人提出存證信函、公示送達裁定及確定證明書為
    證，且經本院調閱上開公示催告卷核閱無訛；而相對人2 人
    於收受後迄未行使權利，亦有台灣台北地方法院96年10月17
    日北院錦文人字第0960005132號函1 紙及本院民事紀錄科查
    詢表2 紙附卷可證。從而，聲請人聲請發還提存物，合於前
    開法律規定，應予准許。
四、依民事訴訟法第104 條第1 項第3 款、第106 條前段，裁定
    如主文。
中    華    民    國    97    年    1     月    31    日
                  民事第一庭    法  官  林哲賢
上為正本係照原本作成。
如不服本裁定應於送達後10日內向本院提出抗告狀，並繳納抗告
費新臺幣1,000元。
中    華    民    國    97    年    1     月    31    日
                                書記官  羅美英


司法院資訊處製作；財團法人民間司法改革基金會備份。
